---
title: "Proyecto Final"
author: "Jordi Casulleras, Nadal Comparini, Julián Rocabruna"
output: 
  html_document: 
    keep_md: yes
    number_sections: yes
    toc: yes
    toc_depth: 2
  pdf_document: 
    number_sections: yes
    toc: yes
---

```{r setup0, include=FALSE}
knitr::opts_chunk$set(echo = TRUE,cache=TRUE)
library("tidyverse")
library(dplyr)
library(neuralnet)
library(GGally)
library(e1071)
library(C50)
library(arules)
library(arulesViz)
```

# Introducción: Physionet 2012 UCI data mortality

En el concurso del congreso ["Computers in  Cardiology" (ahora "Computing in Cardiology") del año 2012](https://physionet.org/content/challenge-2012/) propuso un  caso de estudio como reto: *Predicción de la tasa de mortalidad de los pacientes de una UCI*

Resto de años mas recientes 

* https://physionet.org/content/challenge-2018/
* https://physionet.org/content/challenge-2019/

##   Enlaces de interés

[**HR**: Heart Rate bpm beats per minut](https://en.wikipedia.org/wiki/Heart_rate)

[**GCS**: Glasgow Comma Score (scale 3-15)](https://en.wikipedia.org/wiki/Glasgow_Coma_Scale)

[**RespRate**:  Respiration rate (bpm) breaths for one minute](https://en.wikipedia.org/wiki/Respiratory_rate)


# The Research Question

Con los datos que disponemos, se puede predecir "la muerte en hospital" (in hospital death) de muchas formas. Pero en nuestro caso se ha decidio hacer algo un tanto distinto. Se intentará averiguar la influencia de los distintos órganos relacionados con nuestras variables con el fallecimiento en el hospital. Es decir, se tratará de definir en que medida los problemas derivados de un órgano en concreto se encuentran relacionadas con la muerte en hospital.

Para ello, se clasificarán las variables en grupos según al órgano al que pertenezcan. Una vez se tengan los grupos, se escogerá el modelo adecuado y se predecirá la variable "muerte en hospital" con cada grupo de variables. El grupo con mayor porcentaje de aciertos será el órgano que tenga más probabilidades de ser un órgano crítico.

Después de hacer un ejercicio de investigación, se han detectado 5 grupos de variables, y por tanto 5 órganos, mayoritarios:

## Variables relacionados con el **corazón**:

*  **AST.** Aspartate transaminase
*  **DiasABP.** Invasive diastolic arterial blood pressure
*  **HR.** Hearth Rate
*  **MAP.** Invasive mean arterial blood pressure
*  **NIDiasABP.** Non-invasive diastolic arterial blood pressure
*  **NIMAP.** Non-invasive mean arterial blood pressure
*  **NISysABP.** Non-invasive systolic arterial blood pressure
*  **PaCO2.** Partial pressure of arterial CO2
*  **PaO2.**	Partial pressure of arterial O2
*  **pH.**	Arterial pH
*  **SysABP.** Invasive systolic arterial blood pressure
*  **TropT.** Troponin-T

## Variables relacionadas con el **hígado**:

* **Albumin.** Albumin
* **ALP.** Alkaline phosphatase
* **ALT.** Alanine transaminase
* **AST.** Aspartate transaminase
* **Bilirubin.** Bilirubin
* **Cholesterol.** Cholesterol

## Variables relacionadas con el **riñón**:

* **ALP.** Alkaline phosphatase
* **BUN.** Blood urea nitrogen
* **Creatinine.**	Creatinine
* **HCO3.**	Serum bicarbonate
* **Urine.** Urine

## Variables relacionadas con la **sangre**:

* **HCT.** Hematocrit
* **Platelets.** Platelets
* **WBC.** White blood cell count

## Variables relacionadas con los **pulmones**:

* **FiO2.**	Fractional inspired O2
* **RespRate.**	Respiration rate
* **Sao2.** O2 saturation in hemoglobin

Las variables restantes que no aparecen entre estos grupos han sido inicialmente descartadas debido a que no ha sido posible asociarles algún órgano en concreto o que el grupo formado ha sido realmente minoritario. No se descarta que durante el transcurso del desarrollo del proyecto se utilice alguna de ellas para reforzar los sistemas según los resultados de estos.

Además, de las variables descritas no se van a utilizar muchas de ellas debido a la ausencia de estas en muchos pacientes. 
Para determinar el porcentaje de valores NAs de cada variable se ha utilizado una pequeña función.

## Funcion de cálculo de valores no asignados (NAs)
```{r}
PercentageNA <- function(df){
  na <- vector("double", ncol(df))
  names(na) = colnames(df)
  for (i in seq_along(df)) {
    na[[i]] = sum(is.na(df[i])) / nrow(df)
  }

  return (data.frame(na))
}
```

# Modelo de datos 

Para la recogida de datos, se ha desarrollado un código basado en la forma que el profesor Ricardo nos facilitó.

Como lo que se desea es comparar orgános, se van a generar tantos dataframes como órganos se quieran comparar.

```{r}
path="data_basic_physionet/set-a/"# path training
lista_pacientes_set_a=dir(path) # lista  ficheros pacientes 
length(lista_pacientes_set_a) # número pacientes en training
```

## Carga de datos

En lo referente a la fuente de datos, se ha decidido que se va a utilizar el set-a (training) para realizar todo el estudio. Eso conlleva que al aplicar modelos sobre estos datos, se tendrá que dividir los datos en un set de training y un set de test.

Debido a que solo nos interesa recoger datos relacionados con los órganos, los datos de perfil de los pacientes serán totalmente omitidos. Además, de los scores solo se utilizará la variable a predecir que será el In_Hospital_Death.

```{r cache=TRUE }
# lista path's  a cada  ficjero de paciente
list_files=paste0(path,lista_pacientes_set_a)
# Función leer paciente
leer_paciente=function(file) {
  read_csv(file, col_types =cols(Time=col_character(),
                                 Parameter= col_character(),
                                 Value=col_double())) %>%
    separate(Time,into=c("H","M"),sep=":") %>% 
    mutate(Time_Minutes=as.numeric(H)*60+as.numeric(M)) %>% 
    select(Time_Minutes,Parameter,Value)
}

raw_data=lapply(list_files,leer_paciente)# lista de los datos por paciente


serie_UCI_parameter<-  function(paciente,parameters){
  paciente %>% arrange(Parameter,Time_Minutes) %>% filter(Parameter %in% parameters) %>% add_column(RecordID=paciente[1,3]$Value) 
} 

# Parámetros por órgano
parameters_corazon = c("AST","DiasABP","HR","MAP","NIDiasABP","NIMAP","NISysABP","PaCO2","PaO2","pH","SysABP","TropT")
parameters_higado = c("Albumin","ALP","ALT","AST","Bilirubin","Cholesterol")
parameters_rinon = c("ALP","BUN","Creatinine","HCO3","Urine")
parameters_sangre = c("HCT","Platelets","WBC")
parameters_pulmon = c("FiO2","RespRate","SaO2")

parameters = parameters_corazon

serie_paciente1 =serie_UCI_parameter(raw_data[[1]],parameters)

series_corazon = lapply(raw_data,FUN=function(x) serie_UCI_parameter(x,parameters_corazon)) %>% bind_rows()
series_higado = lapply(raw_data,FUN=function(x) serie_UCI_parameter(x,parameters_higado)) %>% bind_rows()
series_rinon = lapply(raw_data,FUN=function(x) serie_UCI_parameter(x,parameters_rinon)) %>% bind_rows()
series_sangre = lapply(raw_data,FUN=function(x) serie_UCI_parameter(x,parameters_sangre)) %>% bind_rows()
series_pulmon = lapply(raw_data,FUN=function(x) serie_UCI_parameter(x,parameters_pulmon)) %>% bind_rows()

scoresApath="data_basic_physionet/Outcomes-a.txt"
scoresA=read_csv(scoresApath)
scoresA = data.frame("RecordID" = scoresA$RecordID, "In_hospital_death" = scoresA$`In-hospital_death`)
```
### Formación de dataframes

Una vez se han leído todos los datos, se empezarán a generar los dataframes de cada órgano.

Es en esta parte donde se han de elegir las variables que se utilizarán en el estudio. En este caso, se ha decidido que se utilizará la media de las variables de cada órgano porque se cree que es lo que más valor puede aportar al estudio.

Además, se ha realizado un estudio previo donde se han hecho pruebas cogiendo el corazón como ejemplo y cogiendo la media, el valor mínimo y el valor máximo de cada una de sus variables. Pero los resultados del estudio previo comparado con los que hemos obtenido en este estudio son parecidos o incluso un poco peores.

**Corazón**

```{r}
  series_summary=series_corazon %>%
  group_by(RecordID,Parameter) %>%
  #summarise(mean=mean(Value,na.rm=TRUE), min = min(Value,na.rm = TRUE), max = max(Value, na.rm = TRUE))%>%
  summarise(mean=mean(Value,na.rm=TRUE))%>%
  gather(Stat, Value, mean:mean) %>%
  ungroup() %>%
  transmute(RecordID, ParameterStat=paste0(Parameter,"_",Stat), Value) %>%
  spread(ParameterStat, Value)

data_tidy_corazon = scoresA %>% inner_join(series_summary)

data_tidy_corazon <- subset( data_tidy_corazon, select = -RecordID )
head(data_tidy_corazon)
nrow(data_tidy_corazon)
ggcorr(data_tidy_corazon, label = TRUE, label_size = 3, label_round = 3)
```
**Hígado**
```{r}
series_summary=series_higado %>%
  group_by(RecordID,Parameter) %>%
  #summarise(mean=mean(Value,na.rm=TRUE), min = min(Value,na.rm = TRUE), max = max(Value, na.rm = TRUE))%>%
  summarise(mean=mean(Value,na.rm=TRUE))%>%
  gather(Stat, Value, mean:mean) %>%
  ungroup() %>%
  transmute(RecordID, ParameterStat=paste0(Parameter,"_",Stat), Value) %>%
  spread(ParameterStat, Value)

data_tidy_higado = scoresA %>% inner_join(series_summary)

data_tidy_higado <- subset( data_tidy_higado, select = -RecordID )
head(data_tidy_higado)
nrow(data_tidy_higado)
ggcorr(data_tidy_higado, label = TRUE, label_size = 3, label_round = 3)
```
**Riñón**
```{r}
series_summary=series_rinon %>%
  group_by(RecordID,Parameter) %>%
  #summarise(mean=mean(Value,na.rm=TRUE), min = min(Value,na.rm = TRUE), max = max(Value, na.rm = TRUE))%>%
  summarise(mean=mean(Value,na.rm=TRUE))%>%
  gather(Stat, Value, mean:mean) %>%
  ungroup() %>%
  transmute(RecordID, ParameterStat=paste0(Parameter,"_",Stat), Value) %>%
  spread(ParameterStat, Value)

data_tidy_rinon = scoresA %>% inner_join(series_summary)

data_tidy_rinon <- subset( data_tidy_rinon, select = -RecordID )
head(data_tidy_rinon)
nrow(data_tidy_rinon)
ggcorr(data_tidy_rinon, label = TRUE, label_size = 3, label_round = 3)
```
**Sangre**
```{r}
series_summary=series_sangre %>%
  group_by(RecordID,Parameter) %>%
  #summarise(mean=mean(Value,na.rm=TRUE), min = min(Value,na.rm = TRUE), max = max(Value, na.rm = TRUE))%>%
  summarise(mean=mean(Value,na.rm=TRUE))%>%
  gather(Stat, Value, mean:mean) %>%
  ungroup() %>%
  transmute(RecordID, ParameterStat=paste0(Parameter,"_",Stat), Value) %>%
  spread(ParameterStat, Value)

data_tidy_sangre = scoresA %>% inner_join(series_summary)

data_tidy_sangre <- subset( data_tidy_sangre, select = -RecordID )
head(data_tidy_sangre)
nrow(data_tidy_sangre)
ggcorr(data_tidy_sangre, label = TRUE, label_size = 3, label_round = 3)
```
**Pulmón**
```{r}
series_summary=series_pulmon %>%
  group_by(RecordID,Parameter) %>%
  #summarise(mean=mean(Value,na.rm=TRUE), min = min(Value,na.rm = TRUE), max = max(Value, na.rm = TRUE))%>%
  summarise(mean=mean(Value,na.rm=TRUE))%>%
  gather(Stat, Value, mean:mean) %>%
  ungroup() %>%
  transmute(RecordID, ParameterStat=paste0(Parameter,"_",Stat), Value) %>%
  spread(ParameterStat, Value)

data_tidy_pulmon = scoresA %>% inner_join(series_summary)

data_tidy_pulmon <- subset( data_tidy_pulmon, select = -RecordID )
head(data_tidy_pulmon)
nrow(data_tidy_pulmon)
ggcorr(data_tidy_pulmon, label = TRUE, label_size = 3, label_round = 3)
```

Viendo las matrices de correlación, no parece que hayan muchas variables que tengan una fuerte relación con In_hospital_death. Los órganos que parecen tener más impacto parecen ser el hígado y el riñón.

### Porcentaje NAs

```{r}
NA_corazon <- PercentageNA(data_tidy_corazon)
NA_higado <- PercentageNA(data_tidy_higado)
NA_rinon <- PercentageNA(data_tidy_rinon)
NA_sangre <- PercentageNA(data_tidy_sangre)
NA_pulmon <- PercentageNA(data_tidy_pulmon)

NA_corazon
NA_higado
NA_rinon
NA_sangre
NA_pulmon
```


#### Gráfica de NA's según el órgano
```{r}
NA_Plot_Corazon <-  ggplot(data=NA_corazon, aes(x=rownames(NA_corazon), y=NA_corazon$na * 100, fill=rownames(NA_corazon))) + 
                    geom_bar(stat="identity", position="stack") +
                    ggtitle("Corazón", "Porcentaje de NA's en sus variables.") +
                    labs(x = "Variables relacionadas", y = "Porcentaje de NA (%)") + 
                    theme (axis.text.x = element_text(size=rel(0.65)))

NA_Plot_Higado  <-  ggplot(data=NA_higado, aes(x=rownames(NA_higado), y=NA_higado$na * 100, fill=rownames(NA_higado))) + 
                    geom_bar(stat="identity", position="stack") +
                    ggtitle("Hígado", "Porcentaje de NA's en sus variables.") +
                    labs(x = "Variables relacionadas", y = "Porcentaje de NA (%)") + 
                    theme (axis.text.x = element_text(size=rel(0.65)))

NA_Plot_Rinon   <-  ggplot(data=NA_rinon, aes(x=rownames(NA_rinon), y=NA_rinon$na * 100, fill=rownames(NA_rinon))) + 
                    geom_bar(stat="identity", position="stack") +
                    ggtitle("Riñón", "Porcentaje de NA's en sus variables.") +
                    labs(x = "Variables relacionadas", y = "Porcentaje de NA (%)") + 
                    theme (axis.text.x = element_text(size=rel(0.65)))

NA_Plot_Sangre  <-  ggplot(data=NA_sangre, aes(x=rownames(NA_sangre), y=NA_sangre$na * 100, fill=rownames(NA_sangre))) + 
                    geom_bar(stat="identity", position="stack") +
                    ggtitle("Sangre", "Porcentaje de NA's en sus variables.") +
                    labs(x = "Variables relacionadas", y = "Porcentaje de NA (%)") + 
                    theme (axis.text.x = element_text(size=rel(0.65)))

NA_Plot_Pulmon  <-  ggplot(data=NA_pulmon, aes(x=rownames(NA_pulmon), y=NA_pulmon$na * 100, fill=rownames(NA_pulmon))) + 
                    geom_bar(stat="identity", position="stack") +
                    ggtitle("Pulmón", "Porcentaje de NA's en sus variables.") +
                    labs(x = "Variables relacionadas", y = "Porcentaje de NA (%)") + 
                    theme (axis.text.x = element_text(size=rel(0.65)))
NA_Plot_Corazon
NA_Plot_Higado
NA_Plot_Rinon
NA_Plot_Sangre
NA_Plot_Pulmon
```

#### ¿Qué variables deberíamos mantener?

Tras realizar el cálculo de valores no asignados de cada variables según el órgano podemos detectar aquellas variables que tienen un alto porcentaje de NA's. Con tal de conseguir unos datos lo más fidedignos posibles hemos decidido eliminar aquellas variables cuyo porcentaje de NA's superase el 25%.
Así pues, las variables resultantes de cada órgano son:


**Corazón**

- HR_mean.
- NIDiasABP_mean.
- NIMAP_mean.
- NISysABP_mean.
- PaCO2_mean.
- PaO2_mean.
- pH_mean.


**Higado**

- Albumin_mean.
- ALP_mean.
- ALT_mean.
- AST_mean.
- Billirubin


**Riñón**

- BUN.
- Creatinine.
- HCO3.
- Urine.


**Sangre**:

- HCT.
- Platelets.
- WBC.


*En todas ellas se presupone la conservación de la variable a predecir in_hospital_death.*

Como la única variabel relacionada con el pulmón que estaba por debajo del umbral que se ha definido es **Fi02**, se ha decidido eliminar el pulmón del estudio, debido a que tener un órgano con solo una variables no es relevante.


### Selección de variables a utilizar

En las siguientes instrucciones se procede a retirar las variables que en el anterior apartada hemos visto que sobrepasan nuestro límite de NA's para cada órgano. Además, para el resto de variables que se mantienen en los distintos *datasets* se ha decidido sustituir los valores no asignados restantes por la media, de esta manera podemos seguir computando resultados sin tener que prescindir de demasiados registros.

```{r}

data_tidy_corazon <- select(data_tidy_corazon, -AST_mean, -DiasABP_mean, -MAP_mean, -SysABP_mean)
for(i in 1:ncol(data_tidy_corazon)){
  data_tidy_corazon[is.na(data_tidy_corazon[,i]), i] <- mean(data_tidy_corazon[,i], na.rm = TRUE)
}

data_tidy_higado <- select(data_tidy_higado, -Cholesterol_mean)
for(i in 1:ncol(data_tidy_higado)){
  data_tidy_higado[is.na(data_tidy_higado[,i]), i] <- mean(data_tidy_higado[,i], na.rm = TRUE)
}

data_tidy_rinon <- select(data_tidy_rinon, -ALP_mean)
for(i in 1:ncol(data_tidy_rinon)){
  data_tidy_rinon[is.na(data_tidy_rinon[,i]), i] <- mean(data_tidy_rinon[,i], na.rm = TRUE)
}

# No se elimina ninguna variable
for(i in 1:ncol(data_tidy_sangre)){
  data_tidy_sangre[is.na(data_tidy_sangre[,i]), i] <- mean(data_tidy_sangre[,i], na.rm = TRUE)
}

PercentageNA(data_tidy_corazon)
PercentageNA(data_tidy_higado)
PercentageNA(data_tidy_rinon)
PercentageNA(data_tidy_sangre)
```

# Fases de estudio

En primer lugar, trataremos de realizar unas predicciones no muy sofisticadas haciendo uso de un modelo clasificador de red neuronal.

Haremos uso de la siguiente función para extraer las distintas métricas de cada modelo.
```{r}
metrics = function(neural_net, data_test){
  pred <- predict(neural_net, data_test, type = "class")
  
  conf_Matrix <- table(prediction = pred, actual = data_test$In_hospital_death)
  
  accuracy <- sum(diag(conf_Matrix))/sum(conf_Matrix)
  cat(sprintf("Accuracy: %f", accuracy))
  
  precision <- conf_Matrix[1,1]/sum(conf_Matrix[,1])
  cat(sprintf("\nPrecision C1: %f", precision))
  
  if(nrow(conf_Matrix) > 1){
    precision <- conf_Matrix[2,2]/sum(conf_Matrix[,2])
    cat(sprintf("\nPrecision C2: %f", precision))
  }else{
    cat(sprintf("\nPrecision C2: 0"))
  }
  
  recall <- conf_Matrix[1,1]/sum(conf_Matrix[,1])
  cat(sprintf("\nRecall: %f", recall))
  
  return (conf_Matrix)
}
```

## División de los datasets en Training y Test, y normalización de los datos.

**CORAZÓN**
```{r}
nomalizar_1 <- function(x){ 
  valor_zero = (x - min(x))/(max(x)-min(x))
  return ((valor_zero*2)-1)
}
```

```{r}
set.seed(101)

data_norm_corazon <- as.data.frame(apply(data_tidy_corazon[, 2:8], 2, nomalizar_1))
In_hospital_death <- as.factor(data_tidy_corazon$In_hospital_death)
data_tidy_corazon <-data.frame(data_tidy_corazon[,2:8],In_hospital_death)
data_norm_corazon <- data.frame(data_norm_corazon,In_hospital_death)

# data_norm_corazon <- as.data.frame(apply(data_tidy_corazon[, 1:11], 2, nomalizar_1))

split_idx <- sample(seq_len(nrow(data_tidy_corazon)), size = 0.67*nrow(data_tidy_corazon))
data_tidy_corazon.train_set <- data_tidy_corazon[split_idx,]
data_tidy_corazon.test_set <- data_tidy_corazon[-split_idx,]

split_idx <- sample(seq_len(nrow(data_norm_corazon)), size = 0.67*nrow(data_norm_corazon))
data_norm_corazon.train_set <- data_norm_corazon[split_idx,]
data_norm_corazon.test_set <- data_norm_corazon[-split_idx,]
```

**HÍGADO**
```{r}
set.seed(101)

data_norm_higado <- as.data.frame(apply(data_tidy_higado[, 2:6], 2, nomalizar_1))
In_hospital_death <- as.factor(data_tidy_higado$In_hospital_death)
data_tidy_higado <-data.frame(data_tidy_higado[,2:6],In_hospital_death)
data_norm_higado <- data.frame(data_norm_higado,In_hospital_death)

# data_norm_higado <- as.data.frame(apply(data_tidy_higado[, 1:6], 2, nomalizar_1))

split_idx <- sample(seq_len(nrow(data_tidy_higado)), size = 0.67*nrow(data_tidy_higado))
data_tidy_higado.train_set <- data_tidy_higado[split_idx,]
data_tidy_higado.test_set <- data_tidy_higado[-split_idx,]

split_idx <- sample(seq_len(nrow(data_norm_higado)), size = 0.67*nrow(data_norm_higado))
data_norm_higado.train_set <- data_norm_higado[split_idx,]
data_norm_higado.test_set <- data_norm_higado[-split_idx,]
```

**RIÑÓN**
```{r}
set.seed(101)

data_norm_rinon <- as.data.frame(apply(data_tidy_rinon[, 2:5], 2, nomalizar_1))
In_hospital_death <- as.factor(data_tidy_rinon$In_hospital_death)
data_tidy_rinon <-data.frame(data_tidy_rinon[,2:5],In_hospital_death)
data_norm_rinon <- data.frame(data_norm_rinon,In_hospital_death)

# data_norm_rinon <- as.data.frame(apply(data_tidy_rinon[, 1:5], 2, nomalizar_1))

split_idx <- sample(seq_len(nrow(data_tidy_rinon)), size = 0.67*nrow(data_tidy_rinon))
data_tidy_rinon.train_set <- data_tidy_rinon[split_idx,]
data_tidy_rinon.test_set <- data_tidy_rinon[-split_idx,]

split_idx <- sample(seq_len(nrow(data_norm_rinon)), size = 0.67*nrow(data_norm_rinon))
data_norm_rinon.train_set <- data_norm_rinon[split_idx,]
data_norm_rinon.test_set <- data_norm_rinon[-split_idx,]
```

**SANGRE**
```{r}
set.seed(101)

data_norm_sangre <- as.data.frame(apply(data_tidy_sangre[, 2:4], 2, nomalizar_1))
In_hospital_death <- as.factor(data_tidy_sangre$In_hospital_death)
data_tidy_sangre <-data.frame(data_tidy_sangre[2:4],In_hospital_death)
data_norm_sangre <- data.frame(data_norm_sangre,In_hospital_death)

# data_norm_sangre <- as.data.frame(apply(data_tidy_sangre[, 1:4], 2, nomalizar_1))

split_idx <- sample(seq_len(nrow(data_tidy_sangre)), size = 0.67*nrow(data_tidy_sangre))
data_tidy_sangre.train_set <- data_tidy_sangre[split_idx,]
data_tidy_sangre.test_set <- data_tidy_sangre[-split_idx,]

split_idx <- sample(seq_len(nrow(data_norm_sangre)), size = 0.67*nrow(data_norm_sangre))
data_norm_sangre.train_set <- data_norm_sangre[split_idx,]
data_norm_sangre.test_set <- data_norm_sangre[-split_idx,]

```
## **Fase 1**: Naive Bayes estudio preliminar 

### Predicción corazón
**Datos sin normalizar**
```{r}
NBclassfier_corazon <- naiveBayes(
                          In_hospital_death ~ HR_mean + NIDiasABP_mean + NIMAP_mean + NISysABP_mean + PaCO2_mean + PaO2_mean + pH_mean,
                          data=data_tidy_corazon.train_set
                          )
```

```{r}
metrics(NBclassfier_corazon, data_tidy_corazon.test_set)
```
**Datos normalizados**
```{r}
NBclassfier_corazon <- naiveBayes(
                          In_hospital_death ~ HR_mean + NIDiasABP_mean + NIMAP_mean + NISysABP_mean + PaCO2_mean + PaO2_mean + pH_mean,
                          data=data_norm_corazon.train_set
                          )
```

```{r}
metrics(NBclassfier_corazon, data_norm_corazon.test_set)
```

### Predicción hígado
**Datos sin normalizar**
```{r}
NBclassfier_higado <- naiveBayes(
                          In_hospital_death ~ Albumin_mean + ALP_mean + ALT_mean + AST_mean + Bilirubin_mean,
                          data = data_tidy_higado.train_set,
                          )
```

```{r}
metrics(NBclassfier_higado, data_tidy_higado.test_set)
```

**Datos normalizados**
```{r}
NBclassfier_higado <- naiveBayes(
                          In_hospital_death ~ Albumin_mean + ALP_mean + ALT_mean + AST_mean + Bilirubin_mean,
                          data = data_norm_higado.train_set,
                          )
```

```{r}
metrics(NBclassfier_higado, data_norm_higado.test_set)
```

### Predicción Riñón

**Datos sin normalizar**
```{r}
NBclassfier_rinon <- naiveBayes(
                          In_hospital_death ~ BUN_mean + Creatinine_mean + HCO3_mean + Urine_mean,
                          data = data_tidy_rinon.train_set
                          )
```

```{r}
metrics(NBclassfier_rinon, data_tidy_rinon.test_set)
```
**Datos normalizados**

```{r}
NBclassfier_rinon <- naiveBayes(
                          In_hospital_death ~ BUN_mean + Creatinine_mean + HCO3_mean + Urine_mean,
                          data = data_norm_rinon.train_set
                          )
```

```{r}
metrics(NBclassfier_rinon, data_norm_rinon.test_set)
```

### Predicción Sangre

**Datos sin normalizar**

```{r}
NBclassfier_sangre <- naiveBayes(
                          In_hospital_death ~ HCT_mean + Platelets_mean + WBC_mean,
                          data = data_tidy_sangre.train_set
                          )
```

```{r}
metrics(NBclassfier_sangre, data_tidy_sangre.test_set)
```

**Datos normalizados**

```{r}
NBclassfier_sangre <- naiveBayes(
                          In_hospital_death ~ HCT_mean + Platelets_mean + WBC_mean,
                          data = data_norm_sangre.train_set
                          )
```

```{r}
metrics(NBclassfier_sangre, data_norm_sangre.test_set)
```


## **Fase 2**: Tree classification

Los árboles nos permiten escoger los orgános que son más determinantes para el in_hospital_death. Fase para descartar uno o más orgános por completo. 

### Predicción Corazón

**Datos sin normalizar**
```{r}
tree_corazon <- C5.0(
              In_hospital_death ~ HR_mean + NIDiasABP_mean + NIMAP_mean + NISysABP_mean + PaCO2_mean + PaO2_mean + pH_mean,
              data = data_tidy_corazon.train_set
              )
plot(tree_corazon)
```
```{r}
metrics(tree_corazon, data_tidy_corazon.test_set)
```
**Datos normalizados**
```{r}
tree_corazon <- C5.0(
              In_hospital_death ~ HR_mean + NIDiasABP_mean + NIMAP_mean + NISysABP_mean + PaCO2_mean + PaO2_mean + pH_mean,
              data = data_norm_corazon.train_set
              )
plot(tree_corazon)
```
```{r}
metrics(tree_corazon, data_norm_corazon.test_set)
```


### Predicción Higado
**Datos sin normalizar**
```{r}
tree_higado <- C5.0(
              In_hospital_death ~ Albumin_mean + ALP_mean + ALT_mean + AST_mean + Bilirubin_mean,
              data = data_tidy_higado.train_set
              )
plot(tree_higado)
```

```{r}
metrics(tree_higado, data_tidy_higado.test_set)
```
**Datos normalizados**

```{r}
tree_higado <- C5.0(
              In_hospital_death ~ Albumin_mean + ALP_mean + ALT_mean + AST_mean + Bilirubin_mean,
              data = data_norm_higado.train_set,
              control = C5.0Control(minCases = 1, CF = 0.0005)
              )
plot(tree_higado)
```

```{r}
metrics(tree_higado, data_norm_higado.test_set)
```

### Predicción Riñón

**Datos sin normalizar**
```{r}
tree_rinon <- C5.0(
              In_hospital_death ~ BUN_mean + Creatinine_mean + HCO3_mean + Urine_mean,
              data = data_tidy_rinon.train_set
              )
plot(tree_rinon)
```

```{r}
metrics(tree_rinon, data_tidy_rinon.test_set)
```
**Datos normalizados**
```{r}
tree_rinon <- C5.0(
              In_hospital_death ~ BUN_mean + Creatinine_mean + HCO3_mean + Urine_mean,
              data = data_norm_rinon.train_set
              )
plot(tree_rinon)
```

```{r}
metrics(tree_rinon, data_norm_rinon.test_set)
```


### Predicción Sangre

**Datos sin normalizar**
```{r}
tree_sangre <- C5.0(
              In_hospital_death ~ HCT_mean + Platelets_mean + WBC_mean,
              data = data_tidy_sangre.train_set
              )
plot(tree_sangre)
```

```{r}
metrics(tree_sangre, data_tidy_sangre.test_set)
```

**Datos normalizados**
```{r}
tree_sangre <- C5.0(
              In_hospital_death ~ HCT_mean + Platelets_mean + WBC_mean,
              data = data_norm_sangre.train_set
              )
plot(tree_sangre)
```

```{r}
metrics(tree_sangre, data_norm_sangre.test_set)
```

## **Fase 3**: Association Rules

Dentro de los organos escogidos en la fase anterior (Corazón y Riñón) identificamos las variables que más influencia tienen en la muerte en hospital para cada órgano. Para ello haremos uso de las association rules.

### Reglas del Corazón
**Datos sin normalizar**
```{r}
corazon_rules <- apriori(data = data_tidy_corazon, 
                         parameter = list (supp=0.001,conf = 0.80),
                        
                         appearance = list (rhs="In_hospital_death=1")
                         )
```
```{r}
corazon_rules
inspect(sort(corazon_rules, by = "confidence"))
```
**Datos normalizados**
```{r}
corazon_rules <- apriori(data = data_norm_corazon, 
                         parameter = list (supp=0.001,conf = 0.80),
                        
                         appearance = list (rhs="In_hospital_death=1")
                         )
```
```{r}
corazon_rules
inspect(sort(corazon_rules, by = "confidence"))
```


### Reglas del Riñon
**Datos sin normalizar**
```{r}
rinon_rules <- apriori(data = data_tidy_rinon, 
                         parameter = list (supp=0.001,conf = 0.5),
                        
                         appearance = list (rhs="In_hospital_death=1")
                         )
```
```{r}
rinon_rules
inspect(sort(rinon_rules, by = "confidence"))
```
**Datos normalizados**
```{r}
rinon_rules <- apriori(data = data_norm_rinon, 
                         parameter = list (supp=0.001,conf = 0.5),
                        
                         appearance = list (rhs="In_hospital_death=1")
                         )
```
```{r}
rinon_rules
inspect(sort(rinon_rules, by = "confidence"))
```


# Conclusión

En definitiva, tras realizar una primera inspección de los datos se ha decidido optar por la obtención de resultados según la agrupación por órganos. Tras debatir entre nosotros cúal podría resultar ser la pregunta de investigación más apropiada nos han surgido diferentes opciones:

* **¿Que influencia tiene {órgano en concreto} sobre el fallecimiento en hospital?**
* **¿Es un grupo de órganos específico el causante del fallecimiento en hospital?**

Básicamente las dos preguntas son muy similares y el punto crucial que comparten es la agrupación de variables en órganos que será en lo que nos centremos durante todo el proyecto.
Para concluir, no hemos querido seleccionar a estas alturas una sola pregunta de investigación porque queremos ver como se comportan ambas opciones al realizar el desarrollo del proyecto. Además, creemos que de esta forma sabemos hacia donde deben ir dirigidos nuestros primeros pasos pero se nos permite un cierto margen de flexibilidad.

Así pues, aunque no conozcamos todavía la pregunta exacta se podría resumir nuestro proyecto en que se tratará de llevar a cabo un análisis de los causantes de mortalidad en hospital según el órgano afectado.

