---
title: "Carga inicial datos: Physionet 2012 UCI data mortality"
author: "Ricardo Alberich, Irene Garcia"
time:  "`Sys.Date()`"
output: 
  html_document: 
    keep_md: yes
    number_sections: yes
    toc: yes
  pdf_document: 
    number_sections: yes
    toc: yes
---

```{r setup0, include=FALSE}
knitr::opts_chunk$set(echo = TRUE,cache=TRUE)
library("tidyverse")
```

# Introducción: Physionet 2012 UCI data mortality


En el concurso del congreso ["Computers in  Cardiology" (ahora "Computing in Cardiology") del año 2012](https://physionet.org/content/challenge-2012/) propuso un  caso de estudio como reto: *Predicción de la tasa de mortalidad de los pacientes de una UCI*

Resto de años mas recientes 

* https://physionet.org/content/challenge-2018/
* https://physionet.org/content/challenge-2019/



##   Enlaces de interés

[**HR**: Heart Rate bpm beats per minut](https://en.wikipedia.org/wiki/Heart_rate)

[**GCS**: Glasgow Comma Score (scale 3-15)](https://en.wikipedia.org/wiki/Glasgow_Coma_Scale)

[**RespRate**:  Respiration rate (bpm) breaths for one minute](https://en.wikipedia.org/wiki/Respiratory_rate)


#  Ingesta de datos

```{r setup}
knitr::opts_chunk$set(echo = TRUE,cache=TRUE)
library("tidyverse")
```

## Modelo de datos 

```{r}
path="data_basic_physionet/set-a/"# path training
lista_pacientes_set_a=dir(path) # lista  ficheros pacientes 
length(lista_pacientes_set_a) # número pacientes en training
```

```
data_paciente_132539=read_csv("data_basic_physionet/set-a/132539.txt", col_types =cols(Time=col_time(format="%M:%S"),Parameter=col_character(),Value=col_double()))
str(data_paciente_132539)
glimpse(data_paciente_132539)
class(data_paciente_132539)
head(data_paciente_132539,30)
```

## Carga set_a

```{r}
# lista path's  a cada  ficjero de paciente
list_files=paste0(path,lista_pacientes_set_a)
# Función leer paciente
leer_paciente=function(file) read_csv(file, col_types =cols(Time=col_time(format="%M:%S"),
                                                            Parameter=col_character(),Value=col_double()))
raw_data=lapply(list_files,leer_paciente)# lista de los datos por paciente
#extraer perfiles "RecordID" "Age"      "Gender"   "Height"   "Weight"   "ICUType" 
perfil=function(data_paciente){
  data_paciente %>% filter(Parameter %in% c("RecordID", "Age", "Gender", "Height", "ICUType", "Weight")) %>% select(-Time) %>% distinct(Parameter,.keep_all=TRUE) %>% spread(Parameter,Value)
}
## ejemplo
#perfil(data_paciente_132539)
## Guardo  todos los datos  del perfil de cada paciente
perfiles=lapply(raw_data,perfil)%>% bind_rows() %>% select(RecordID, Age, Gender, Height,Weight,ICUType)
## Ler series
## se modifica error de time

serie_UCI_parameter<-  function(paciente,parameters){
  paciente %>% arrange(Parameter,Time) %>% filter(Parameter %in% parameters) %>% add_column(RecordID=paciente[1,3]$Value) 
  } 

##ejemplo
parameters=c("HR","RespRate","GCS")
serie_paciente1 =serie_UCI_parameter(raw_data[[1]],parameters)
serie_paciente1
# paso parámetros y  apilo 
parameters=c("HR","RespRate","GCS")
series_parameters = lapply(raw_data,FUN=function(x) serie_UCI_parameter(x,parameters)) %>% bind_rows()

```


Hay un error en al lectura pues toma minutos y segundos en lugar de horas y minutos. Para pder tener libertad  para tratar Time 




En resumen  tenemos

```{r}
#set-a
glimpse(perfiles)
glimpse(series_parameters)
```



## Leer Scores y unificar: series, perfiles y scores

Nos faltan los scores clásicos que se utilizan eb las ICU. Estos ewstán el fichero Outcome-a.txt para el set-a



```{r}
scoresApath="data_basic_physionet/Outcomes-a.txt"
scoresA=read_csv(scoresApath)
glimpse(scoresA)
Scores_perfilesA= inner_join(perfiles,scoresA,"RecordID")
glimpse(Scores_perfilesA)
```






```{r}
series_parameters %<>% inner_join(perfiles,by="RecordID") %>% inner_join(scoresA,by="RecordID")
```

Añado tiempos en segundos y el rango

```{r}
series_parameters %<>% group_by(RecordID,Parameter) %>% mutate(Time_Diff=c(Time[1]-0,diff(Time,lag=1)),Order_Time=row_number())%>% mutate(Seconds=cumsum(as.numeric(Time_Diff)))
all(series_parameters$Time_Diff>=0)
```


